# 金融工具公允价值的确认问题

提问人：sc909116 时间：2020-02-05 19:53:22
A公司根据新金融工具的准则要求，对B公司的投资划分为FVTPL。
由于B公司一直在对外投资者融资，在 2019 年年初年末分别有对外融资额，故A公司打算以对外融资额的价值计算对B本公司的公允价值。
但是A公司持有的是B公司的普通股，而B本公司对外融资是优先股，在不考虑使用评估专家的工作情况下，A公司可以按照B公司对外融资的价格计算A对B的公允价值吗？
急急急

回答人：chenyiwei
普通股和优先股的条款一般理解是存在实质性差异的，因此不能以同期投资者认购优先股的价格为基础计量所持有的普通股股权的价值，仍须进行评估等适当方式确定公允价值。

提问人：sc909116 时间：2020-02-06 11:01:28
公允价值是出售该项资产所能收到或者转移该项负债所需支付的价格（即脱手价）。对于A公司来说，在相同时期，都可以以其他优先股股东的价格卖出，而且B公司之所以引入外部投资者，就是对自己本身的业绩有信心。是否可以以同期投资者认购优先股的价格为主，配合评估价格加以判断？

回答人：chenyiwei
不能这样理解。

提问人：sc909116 时间：2020-02-08 11:51:38
那是要有评估报告加以支撑，如果评估报告评出来的结果和战略投资者购入的价格差不多，也可以判定这个价格是公允的？

回答人：chenyiwei
要看评估报告的目的、用途和所使用的评估方法。